# 请教陈版：疫情社保减免会计处理。

提问人：小绍兴 时间：2020-03-05 16:21:06
陈版：您好，请教您一个问题。最近各地纷纷出台疫情减免社保费用的政策，对于减免部分是适用政府补助准则（同时确认费用和其他收益）还是不进行处理（费用和收益均不确认）呢。个人理解由于没有直接的资产转移，所以不应按照政府补助准则，就是既不确认费用，也不确认收益，但是不按照政府补助准则可能会有另外一个问题，就是相关未确认的费用和收益是否均属于非经常性损益披露的，还是费用属于经常性的，收益属于非经呢？

回答人：chenyiwei
基本赞同你的意见，倾向于“既不确认费用，也不确认收益”。此类社保减免属于非经常性损益。